ACORDAO-COMPLETO-2368943

ACÓRDÃO DE RELAÇÃO

ACÓRDÃO DE RELAÇÃO 7847/2019 ATA 31/2019 - SEGUNDA CÂMARA

Acórdão 7847/2019-TCU-Segunda Câmara
	Os ministros do Tribunal de Contas da União, reunidos em sessão de 2ª Câmara, ACORDAM, por unanimidade, com fundamento nos artigos 1º, inciso V; e 39, inciso II, da Lei  8.443/92; artigos 1º, inciso VIII; 143, inciso II; 259, inciso II; e 260,  §§ 1º,  4º e 5º, do Regimento Interno em: a)  considerar legais para fins de registro os atos de aposentadoria em favor de Gilberto Dutra Alves (CPF XXX.793.400-XX, ato número 10228900-04-2012-000015-1) , Hélio Saraiva Lopes (CPF XXX.669.600-XX, ato número 10228900-04-2013- 00055-3) , Maria Teresa Madureira (CPF XXX.826.260-XX, ato número 10228900-04- 2013-000054-5) , Neide Cerioli Del Olmo (CPF XXX.344.640-XX, ato número 10228900-04-2011-000064-7) , Renato Santos dos Santos (CPF XXX.710.020-XX, ato número 10228900-04-2014-000029-7) e Ricardo Py Gomes da Silveira (CPF XXX.752.390-XX, ato número 10228900- 04-2012-000051-8) , com a ressalva de que a rubrica “parcela complemento subsídio” não mais é paga a este último; b) considerar legais para fins de registro os atos de aposentadoria em favor de Antonio Facchi (CPF XXX.114.210-XX, ato número 10228900-04-2013-000034-0) , Joel Narcizo Ribas (CPF XXX.170.300-XX, ato número 10228900-04-2014-000051-3) , Juarez Costa Espíndola (CPF XXX.115.390-XX, ato número 10228900-04-2012-000078-0) , Lilia Gallo de Almeida (CPF XXX.305.250-XX, ato número 10228900-04-2015- 000006-0) , Lis Elena Monteiro Vinciguerra (CPF XXX.297.150-XX, ato número 10228900-04-2014-000040-8) , Maria Elisabeth Selistre da Silva (CPF XXX.832.620-XX, ato número 10228900-04-2014-000067-0) , Odilo João Mallmann (CPF XXX.976.000-XX, ato número 10228900-04-2012- 000048-8) , Rosalia Aidos Leal (CPF XXX.599.970-XX, ato número 10228900-04-2014- 000073-4) , e Sandra Maria Dal Acua Cecatto (CPF XXX.862.810-XX, ato número 10228900-04-2011-000007-8) , deixando de determinar a suspensão do pagamento inerente ao “bônus de eficiência e produtividade” previsto na Lei nº 13.464, de 2017, em respeito à recente decisão proferida pelo Ministro do STF Alexandre de Moraes no bojo do MS 35.500; e c) propõe-se considerar prejudicado, por perda de objeto, o exame do mérito dos atos de concessão de aposentadoria em favor de Paulo André Haensel de Oliveira (CPF XXX.420.650-XX, ato número 10228900-04-2013-000006-5) e Walmir Andres Blanco (CPF XXX.676.520-XX, ato número 10228900-04-2014-000032-7) .
1. Processo TC-Processo 012.387/2016-9 (APOSENTADORIA) 
	1.1. Interessados: Antonio Facchi (XXX.114.210-XX) ; Gilberto Dutra Alves (XXX.793.400-XX) ; Helio Saraiva Lopes (XXX.669.600-XX) ; Joel Narcizo Ribas (XXX.170.300-XX) ; Juarez Costa Espindola (XXX.115.390-XX) ; Lilia Gallo de Almeida (XXX.305.250-XX) ; Lis Elena Monteiro Vinciguerra (XXX.297.150-XX) ; Maria Elisabeth Selistre da Silva (XXX.832.620-XX) ; Maria Teresa Madureira (XXX.826.260-XX) ; Neide Cerioli Del Olmo (XXX.344.640-XX) ; Odilo João Mallmann (XXX.976.000-XX) ; Paulo Andre Haensel de Oliveira (XXX.420.650-XX) ; Renato Santos dos Santos (XXX.710.020-XX) ; Ricardo Py Gomes da Silveira (XXX.752.390-XX) ; Rosalia Aidos Leal (XXX.599.970-XX) ; Sandra Maria Dal Acua Cecatto (XXX.862.810-XX) ; Walmir Andres Blanco (XXX.676.520-XX) 
	1.2. Órgão/Entidade: Superintendência de Administração do Ministério da Fazenda No Estado do Rio Grande do Sul
	1.3. Relator: Ministro Aroldo Cedraz
	1.4. Representante do Ministério Público: Procurador Marinus Eduardo De Vries Marsico
	1.5. Unidade Técnica: Secretaria de Fiscalização de Pessoal (SEFIP) .
	1.6. Representação legal: não há.
	1.7. Determinações/Recomendações/Orientações: não há.

Segunda Câmara

Antonio Facchi (XXX.114.210-XX); Gilberto Dutra Alves (XXX.793.400-XX); Helio Saraiva Lopes (XXX.669.600-XX); Joel Narcizo Ribas (XXX.170.300-XX); Juarez Costa Espindola (XXX.115.390-XX); Lilia Gallo de Almeida (XXX.305.250-XX); Lis Elena Monteiro Vinciguerra (XXX.297.150-XX); Maria Elisabeth Selistre da Silva (XXX.832.620-XX); Maria Teresa Madureira (XXX.826.260-XX); Neide Cerioli Del Olmo (XXX.344.640-XX); Odilo João Mallmann (XXX.976.000-XX); Paulo Andre Haensel de Oliveira (XXX.420.650-XX); Renato Santos dos Santos (XXX.710.020-XX); Ricardo Py Gomes da Silveira (XXX.752.390-XX); Rosalia Aidos Leal (XXX.599.970-XX); Sandra Maria Dal Acua Cecatto (XXX.862.810-XX); Walmir Andres Blanco (XXX.676.520-XX)

AROLDO CEDRAZ

não há.

APOSENTADORIA (APOS)

Secretaria de Fiscalização de Pessoal (SEFIP).